【裁判字號】    99,審簡上,39
【裁判日期】    990430
【裁判案由】    妨害兵役
【裁判全文】
臺灣士林地方法院刑事判決            99年度審簡上字第39號
上  訴  人
即  被  告  甲○○
上列上訴人因妨害兵役案件，不服本院士林簡易庭於中華民國99
年1 月27日所為99年度士簡字第3 號第一審刑事簡易判決（聲請
簡易判決處刑案號：臺灣士林地方法院檢察署98年度偵緝字第
1319 號） ，提起上訴，本院管轄第二審之合議庭判決如下：
    主  文
上訴駁回。
甲○○緩刑貳年。
    事實及理由
一、本案經本院審理結果，認第一審判決以被告甲○○所為係犯
    妨害兵役治罪條例第10條第3 項、第1 項第3 款之罪，判處
    被告甲○○有期徒刑3 月，並諭知如易科罰金均以新臺幣（
    下同）1000元折算1 日，認事用法及量刑均無不當，應予維
    持。相關事實、證據及理由並引用第一審刑事簡易判決書及
    檢察官聲請簡易判決處刑書之記載（詳如附件），另補充：
    被告於本院調查時之自白（參見本院民國99年3 月31日準備
    程序筆錄）。
二、上訴人上訴意旨略以：原審量刑過重云云。惟按刑之量定及
    緩刑之宣告，係實體法上賦予法院得為自由裁量之事項，倘
    其未有逾越法律所規定之範圍，或濫用其權限，即不得任意
    指摘為違法（最高法院75年臺上字第7033號判例意旨參照）
    。原審業已審酌被告犯罪之動機，而量處被告上開刑責，並
    諭知易科罰金之折算標準，經核量刑並無特別失出之處，上
    訴人請求輕判並無理由，應予駁回。末查，被告因在戶籍地
    外工作、租屋生活，疏未申報住所，致為本件犯行，惡性不
    大，現已依法申報。再查被告未曾因故意犯罪受有期徒刑以
    上刑之宣告，有臺灣高等法院被告前案紀錄表在卷可佐，本
    院因認被告等經此偵審程序對被告之教訓已深，當知警惕，
    信無再犯之虞，本院因認暫不執行其刑為當，爰併予宣告緩
    刑2 年，以觀後效，用啟自新。
三、據上論斷，應依刑事訴訟法第455 條之1 第1 項、第3 項、
    第368 條、第373 條，刑法第74條第1 項第1 款，判決如主
    文。
四、本案經檢察官曾勁元到庭執行職務。
中    華    民    國    99    年     4   月    30    日
                  刑事第一庭審判長法  官  洪英花
                                  法  官  雷雯華
                                  法  官  王沛雷
以上正本證明與原本無異。
本件不得上訴。
                                  書記官  吳尚文
中    華    民    國    99    年     4    月   30    日
本案論罪科刑法條全文：
妨害兵役治罪條例第10條
後備軍人意圖避免召集處理有下列行為之一者，處1年以下有期
徒刑、拘役或科新臺幣9萬元以下罰金：
一、離營歸鄉無故不依規定報到，或重複申報戶籍者。
二、拒絕依規定調查，或體格檢查不到者。
三、居住處所遷移，無故不依規定申報者。
國民兵犯前項第3款之罪者，處六月以下有期徒刑、拘役或科新
臺幣3萬元以下罰金。
後備軍人犯第1項之罪或國民兵犯前項之罪，致使召集令無法送
達者，以意圖避免召集論；分別依第5條或第6條科刑。
妨害兵役治罪條例第6條
意圖避免教育召集或勤務召集，而有下列行為之一者，處3年以
下有期徒刑：
一、捏造免役、除役、轉役或免除召集原因者。
二、毀傷身體者。
三、拒絕接受召集令者。
四、應受召集，無故逾應召期限二日者。
五、使人頂替本人應召者。
無故不參加點閱召集，或意圖避免點閱召集，而有前項第一款至
第三款及第5款行為之一者，處1年以下有期徒刑、拘役或科新臺
幣9萬元以下罰金。
國民兵為避免應召集輔助軍事勤務犯第1項之罪者，處3年以下有
期徒刑。

司法院資訊處製作；財團法人民間司法改革基金會備份。
